【裁判字號】    97,上訴,1962
【裁判日期】    980326
【裁判案由】    偽造文書等
【裁判全文】
臺灣高等法院高雄分院刑事判決        97年度上訴字第1962號
上  訴  人  臺灣高雄地方法院檢察署檢察官
上  訴  人
即  被  告  甲○○
上列上訴人等因被告偽造文書等案件，不服臺灣高雄地方法院97
年度上訴字第1962號中華民國97年11月20日第一審判決（起訴案
號：臺灣高雄地方法院檢察署97年度偵字第1497號），提起上訴
，本院依簡式審判程序判決如下：
     主  文
上訴駁回。
     事實及理由
一、本案經本院審理結果，認第一審判決認事用法及量刑均無不
    當，應予維持，並引用第一審判決書記載之事實、證據及理
    由。
二、被告上訴意旨，雖指稱：被告因一時貪念，觸犯刑章，造成
    好友乙○○之財務損失非輕，深感愧疚與後悔，原判決量刑
    過重，請求從輕量刑云云。惟查原判決以被告犯非法由自動
    付款設備取財罪，共肆罪，各處有期徒刑貳月；又犯行使偽
    造私文書罪，共貳罪，各處有期徒刑參月；又犯詐欺取財罪
    ，共捌罪，各處有期徒刑貳月；又犯詐欺得利罪，共參罪，
    各處有期徒刑貳月。應執行有期徒刑貳年陸月。量刑為適度
    ，被告上訴意旨，指摘原判決量刑過重不當，難認有理由，
    應予駁回。公訴人上訴意旨，雖指稱：原判決對於被告所犯
    各罪之量刑，未能一一審酌刑事第57條所列各款事項之具體
    情形，自屬理由不備。且被告對於原審從輕量刑，無端提起
    上訴，毫無悔意，應從重量刑，以儆效尤云云。惟查被告所
    犯上述各罪合計共17罪，原判決於理由欄已審酌：被告不思
    以正當途徑賺取所需，竟以不正方法自自動付款設備取得被
    害人之財物，更冒用告訴人名義申辦信用卡及行動電話使用
    ，恣意持卡消費，滿足一己物慾，以不正方法提款新台幣（
    下同）49,500元、消費詐得財物及利益29,766元，總計不法
    所有79,266元之利益，無視其與被害人長達多年之友情，嚴
    重破壞人際關係之信任，且所為破壞信用卡之交易機能及社
    會金融秩序，並使告訴人蒙受信用評價減損及受追償之風險
    ，又犯後飾詞狡辯，毫無悔意，復念其已與被害人達成和解
    ，已清償部分積欠款項及其犯罪目的、動機、手段、與被害
    人關係等一切情狀，分別量處如主文所示之刑，並定其應執
    行刑有期徒刑2 年6 月。被告所犯共17罪，但多屬重複犯罪
    ，原判決量刑時已就刑法第57條所列各款情形充分審酌，難
    謂有何理由不備。況提起上訴係屬被告之權利，難認其提起
    上訴即認其毫無悔意，被告於本院審理中已表示認罪，並深
    表後悔，核無再予加重其刑之必要。公訴人上訴意旨，仍執
    前詞，指摘原判決不當，難認有理由，應予駁回。
據上論斷，應依刑事訴訟法第273 條之1 第1 項、第368 條、第
373條，判決如主文。
本案經檢察官王登榮到庭執行職務。
中    華    民    國    98    年    3     月    26    日
                  刑事第九庭    審判長法  官 莊秋桃
                                      法  官 范惠瑩
                                      法  官 謝宏宗
以上正本證明與原本無異。
行使偽造私文書罪部分如不服本判決應於收受本判決後10日內向
本院提出上訴書狀，其未敘述上訴理由者，並得於提起上訴後10
日內向本院補提理由書狀（均須按他造當事人之人數附繕本）「
切勿逕送上級法院」。
其他部分均不得上訴。
中    華    民    國    98    年    3     月    27    日
                                      書記官 蘇恒仁
附錄本判決論罪科刑法條：
中華民國刑法第216條
（行使偽造變造或登載不實之文書罪）
行使第 210 條至第 215 條之文書者，依偽造、變造文書或登載
不實事項或使登載不實事項之規定處斷。
中華民國刑法第210條
（偽造變造私文書罪）
偽造、變造私文書，足以生損害於公眾或他人者，處5 年以下有
期徒刑。
中華民國刑法第339條第1項、第2項
（普通詐欺罪）
意圖為自己或第三人不法之所有，以詐術使人將本人或第三人之
物交付者，處5 年以下有期徒刑、拘役或科或併科1 千元以下罰
金。
以前項方法得財產上不法之利益或使第三人得之者，亦同。
中華民國刑法第339條之2第1項
（違法由自動付款設備取得他人之物之處罰）
意圖為自己或第三人不法之所有，以不正方法由自動付款設備取
得他人之物者，處3 年以下有期徒刑、拘役或1 萬元以下罰金。
附件：
臺灣高雄地方法院刑事判決              97年度訴字第1353號
公  訴  人  臺灣高雄地方法院檢察署檢察官
被      告  甲○○
上列被告因偽造文書等案件，經檢察官提起公訴（97年度偵字第
1497號），本院判決如下：
    主  文
甲○○犯非法由自動付款設備取財罪，共肆罪，各處有期徒刑貳
月；又犯行使偽造私文書罪，共貳罪，各處有期徒刑參月；又犯
詐欺取財罪，共捌罪，各處有期徒刑貳月；又犯詐欺得利罪，共
參罪，各處有期徒刑貳月。應執行有期徒刑貳年陸月。扣案和信
電訊行動電話服務申請書簽名欄上貳枚、門號代辦授權書簽名欄
上壹枚、玉山銀行信用卡申請書簽名欄上肆枚、如附表二所示消
費簽帳單持卡人簽名欄上共拾枚，及未扣案玉山銀行信用卡背面
簽名欄上壹枚偽造之「乙○○」署押，均沒收之。
    事  實
一、甲○○係乙○○深交多年之友人，於民國96年7 月初，以與
    乙○○合夥購屋經營生意，必須影印相關資料為由，帶同乙
    ○○申辦、啟用萬泰銀行現金卡、大眾銀行現金卡，並自乙
    ○○取得上揭現金卡2 張與其身分證、健保卡各1 張後，竟
    分別基於行使偽造私文書，及意圖為自己不法所有之犯意，
    於下列時間，先後為下列犯行：
(一)明知將現金卡插入自動櫃員機，輸入密碼，係表示已得到持
    有人之同意而提款，竟於如附表一所示時間，未經乙○○同
    意，分別以上揭現金卡插入如附表一所示各該金融機構之自
    動付款設備，並以擅自輸入乙○○所設定密碼之非法方法，
    致使自動付款設備之識別系統對真正持卡人之識別陷於錯誤
    ，而交付如附表一所示現金（其中編號1 、2 係接續為之）
    。
(二)96 年7月13日，未經乙○○同意，在不知情之行銷人員陳思
    妤已填好乙○○個人資料之和信電訊行動電話服務申請書及
    門號代辦授權書上，冒用乙○○之名義，在該等文書上申請
    者親自簽名欄上，分別偽造「乙○○」之署押2 枚、1 枚，
    共3 枚，佯以乙○○名義向和信電訊公司申辦行動電話，並
    附上乙○○之身分證、健保卡影本各1 份，寄給不知情之行
    銷人員雷俊屏，由雷俊屏代為向和信電訊股份有限公司申請
    行動電話門號0000000000號供甲○○使用，而行使之，足生
    損害於乙○○及和信電訊股份有限公司對於行動電話管理之
    正確性。
(三)96 年8月17日前某日，未經乙○○之同意，在玉山銀行信用
    卡申請書上，填載乙○○之個人資料，及自己之聯絡方式，
    並冒用乙○○之名義，在該申請書申請人簽名欄內，偽造「
    乙○○」之署押4 枚，佯以乙○○名義向玉山銀行申請信用
    卡，並檢附乙○○之身分證影本，持向玉山銀行申請信用卡
    而行使之，致該銀行承辦人員陷於錯誤，依據該申請書上所
    填聯絡方式，通知甲○○前來領取該銀行核發之0000-0000-
    0000-0000 號信用卡，甲○○又以需要影印該信用卡作為購
    屋資料為由，致使乙○○陷於錯誤，前往玉山銀行領取卡片
    後，將信用卡逕交與甲○○，足以生損害於乙○○及該銀行
    對於信用卡控管之正確性。
(四)甲○○取得上開信用卡後，即冒用乙○○名義，在背面持卡
    人簽名欄內，偽造「乙○○」之署押1 枚，佯以乙○○於信
    用卡有效期限內有權使用該信用卡之辨識及證明，先後至如
    附表二所示各特約商店刷卡消費，而行使之，並在各消費簽
    帳單持卡人簽名欄偽造「乙○○」之署押，總計偽造「乙○
    ○」之署押10枚，佯以表彰乙○○本人持卡消費，交與各該
    特約商店而為行使，致使各該特約商店人員陷於錯誤，誤認
    其係信用卡之真正持卡人，而允其以該信用卡支付款項。甲
    ○○乃藉此詐得如附表二編號1 、2 、3 、4 、7 、8 、9
    所示商店所交付之各種商品。甲○○又以同樣手法於如附表
    二編號5 、6 、10所示時、地得以享有各該視聽商店所提供
    服務之不法利益，足生損害於乙○○、各該特約商店及玉山
    銀行之權益。
二、案經乙○○訴由高雄縣政府警察局鳳山分局報請臺灣高雄地
    方法院檢察署檢察官偵查起訴。
    理  由
一、本判決如後所引用之被告以外之人於審判外之言詞或書面陳
    述，雖無刑事訴訟法第159 條之1 至第159 條之4 或其他特
    別規定例外情形，然因被告甲○○、檢察官均同意可作為證
    據使用，依同法第159 條之5 第1 項之規定，本院審酌該證
    據作成之情況，亦認為適當，應得為證據。
二、訊據被告固坦承有為上開事實欄所述各行為，惟矢口否認有
    何以不正方法由自動付款設備取財、行使偽造私文書、詐欺
    取財、詐欺得利之犯行，辯稱：伊所為均事先經告訴人乙○
    ○同意云云，經查：
(一)上揭事實，業據證人即告訴人乙○○於警詢時、偵查中及本
    院審理中證述：被告係伊國小同學，已有多年良好交情，自
    96年7 月間起，以邀約合夥買屋做生意需要影印資料為由，
    帶伊申辦萬泰銀行、大眾銀行現金卡，並一步步教導如何作
    開卡及設定密碼之操作程序，嗣未經伊同意，即擅自以其名
    義申辦玉山銀行信用卡。而他因白天要上班，僅中午有1 個
    小時休息時間，遂將上開現金卡2 張、信用卡1 張，與身分
    證、健保卡分別交與被告影印，被告拖了1 個星期才經伊催
    討將該等卡片歸還，而伊直到收到信用卡催繳通知，與臨時
    需用現金而使用萬泰銀行現金卡，發現額度已用罄，才知道
    均遭被告冒用提領，經向被告及其母陳寶惠催討均求償無著
    ，始向警報案等語明確。觀諸證人乙○○將上揭就被告如何
    邀約、如何帶伊申辦現金卡、如何取得該現金卡2 張、信用
    卡1 張、身分證、健保卡，及犯行曝光後又如何逃避責任之
    過程及各項細節證述纂詳，且一致無矛盾，核與證人即電訊
    公司行銷人員雷俊屏於偵查中結證之情節相符，復有大眾銀
    行現金卡歷史交易明細表、萬泰銀行ATM 交易查詢表、和信
    電訊行動電話服務申請書、門號代辦授權書、玉山銀行信用
    卡申請書、玉山銀行0000-0000-0000-0000 號信用卡96年8
    月17日至同年月22日刷卡消費成功明細表各1 張、如附表二
    所示時間地點刷卡消費簽帳單10張及陳寶惠寫給本院之信函
    1 封附卷可稽（見偵卷第7 至13、20至25頁、本院97年度訴
    字第1353號卷宗，下稱院一卷，第34至41頁、本院97年度審
    訴字第3145號卷宗，下稱院二卷，第21頁），足見被告確有
    冒用告訴人名義為上揭犯行等情，均堪信為真實。
(二)
  1.被告先於偵查中供稱：伊使用現金卡提領時，經告訴人在場
    同意，而伊申辦玉山銀行信用卡，告訴人亦有簽同意書，同
    意書放在高雄市○鎮區○○路伊工作地點，伊會提出該同意
    書作證，且和信電訊行動電話申請書係告訴人簽名並奈指紋
    ，伊沒有使用和信電訊行動電話門號0000000000號SIM 卡，
    又伊如附表二編號6 、10所示在好樂迪與編號7 、8 所示在
    加油站使用玉山銀行信用卡刷卡消費時，告訴人都在場，並
    由告訴人簽名，至於其他刷卡消費，係伊擅自使用云云（見
    偵卷第16至17頁），後改稱：伊提領現金卡時，告訴人有在
    場，但不知道伊在領什麼，最後伊有跟告訴人講，而和信電
    訊行動電話申請書上申請人簽名欄位均係伊所簽的云云（見
    偵卷第31、32頁），復於本院準備程序中先改稱：伊使用玉
    山銀行信用卡刷卡消費均未經告訴人同意，及伊係經告訴人
    同意後，以告訴人名義申辦和信電訊行動電話0000000000
    號供伊使用，而現金卡部分，係伊向告訴人借錢云云（見本
    院一卷第24至26頁），後坦承伊係未經告訴人同意，而有上
    揭事實一 (四)所 述使用現金卡詐領之犯行（見本院二卷第
    15頁），嗣於本院審理中改以僅坦承有本件事實欄所述行為
    ，惟辯稱伊事先均經告訴人同意，而對犯行予以全盤否認云
    云。觀其歷次供詞，就現金卡、信用卡使用有無經告訴人同
    意，與玉山銀行信用卡申請書、和信電訊行動電話申請書是
    否經告訴人同意，及係何人所簽名此一親身經歷之具體情事
    ，在同一偵訊過程及本院準備程序就爭點予以整理過程中，
    竟有如此說詞反覆、內容迥異之供述，其供詞憑信性已有疑
    問，難以採信。
  2.大眾銀行現金卡提領使用時間，係分別如附表一所示，於96
    年7 月6 日提領2 次，及同年月7 日下午1 時23分許、8 日
    上午5 時19分許各提領1 次，並非均於同日同時提領，此有
    前揭大眾銀行現金卡歷史交易明細表1 份在卷可稽，細觀上
    開領款時間為下午1 時23分許與上午5 時19分許，均非告訴
    人所述其閒餘時間，依照一般經驗法則，均難認被告每次使
    用告訴人上開現金卡提款時，告訴人都能在場，縱如被告所
    言，則何以告訴人不自己領款後交與被告，反由被告自行提
    款，亦與常理有違，是其所辯並不可採。
  3.上開和信電訊行動電話申請書申請人立書欄所載住址為高雄
    市○鎮區○○路355 號，係被告工作地點，業據被告供承在
    卷（見本院卷二第16頁），並非告訴人住址，此有該申請書
    1 份附卷可稽，而該申請書上申請人簽名欄之簽名，均係被
    告所簽，業經被告坦承明確，已如所述。又遍觀全申請書，
    未見有何被告於偵查中所稱係經告訴人簽名並奈指紋之署押
    ，足見被告所辯與事實不符，殊難採信。
  4.被告係75年出生之人，於如附表二所示玉山銀行信用卡刷卡
    消費時間，係一成年人，而刷卡消費內容，均與告訴人無關
    ，業據證人即告訴人結證明確（見本院卷二第44頁），衡諸
    一般經驗法則，豈有告訴人以自己名義申辦信用卡後，交由
    被告任意使用，且倘如被告所言，附表二編號6 、10所示在
    好樂迪與編號7 、8 所示在加油站刷卡消費時告訴人均在場
    ，則何以為信用卡持卡人之告訴人不親自簽名，反由被告簽
    名？是被告所辯與常情有違，益徵其上開辯詞無足採信。
  5.綜上所述，被告所辯均不可採，參以被告迄於審理期日終結
    時，仍未提出其於偵查中所謂告訴人授權申辦玉山銀行信用
    卡之同意書，是本件事證明確，被告犯行均堪認定，應予論
    罪科刑。
三、按刑法第339 條之2 所謂自動付款設備係指藉由電子控制系
    統設置預定之功能，而由機械本身提供轉帳、領取現金等相
    關金融服務之設備，只須符合特定操作程序，且輸入之帳號
    密碼相符，即可在該帳戶存款餘額額度內從事提款、轉帳或
    其他金融交易，而同條所稱不正方法，包括一切非以合法、
    正確方式操作自動付款設備之行為，故無權使用他人資料者
    亦屬之。次按信用卡不僅係消費工具，其本身亦具有一定財
    產價值，而得為詐欺取財罪之客體，而在信用卡背面簽名欄
    簽名，自形式上整體觀察，即足以知悉係表示信用卡之簽名
    者於信用卡有效期限內有權使用該信用卡之辨識及證明，並
    非依習慣或特約表示一定用意之證明，性質上係屬刑法第21
    0 條之私文書（最高法院93年第2 次刑事庭會議決議可資參
    照），是若行為人在信用卡背面偽造他人之簽名，應非單純
    之偽造署押，而屬偽造私文書之行為。又依信用卡交易之過
    程，係持卡人向特約商店提示信用卡，由持卡人在簽帳單上
    簽名，確認交易之標的及金額，經特約商店核對該信用卡之
    有效性及持卡人之身分同一性無訛後，將該簽帳單送交聯合
    信用卡處理中心請款轉知發卡機構撥款，故簽帳單具有持卡
    人與特約商店之交易契約書之性質，並具有持卡人經由聯合
    信用卡處理中心請求發卡機構撥款之請求書或指示文件之性
    質，且在信用卡簽帳單上偽簽姓名，單從形式上觀察，即足
    以知悉其表示已收受特約商店所交付之交易標的物，含有收
    據之性質，故行為人偽造他人署押於信用卡簽帳單上簽名，
    應構成刑法第210 條之偽造私文書罪，而行為人在偽造簽帳
    單之後，持向特約商店行使，自屬行使偽造私文書之行為。
    又按刑法第339 條第1 、2 項分別規定詐欺取財罪及詐欺得
    利罪，前者之行為客體係指財物，後者則指取得債權、免除
    債務、延期履行債務或提供勞務等財物以外之財產上不法利
    益（最高法院86年度台上字第3534號判決意旨參照）。是核
    被告除上揭事實一 (一)所 為，均係犯刑法第339 條之2第1
    項之以不正方式由自動付款設備取得他人之物罪外；上揭事
    實一 (二)所 為，係犯刑法第216 、第210 條之行使偽造私
    文書罪，而上揭事實一 (三)所 為，係犯刑法第216 、第21
    0 條之行使偽造私文書罪及刑法第339 條第1 項詐欺取財罪
    ，上揭事實一 (四)所 述如附表二編號1 、2 、3 、4 、7
    、8 、9 所為，均係犯刑法第339 條第1 項詐欺取財罪，編
    號5 、6 、10所為，則均係犯同條第2 項詐欺得利罪。被告
    利用不知情之行銷人員陳思妤在和信電訊行動電話服務申請
    書上填載乙○○之個人資料，再由被告在申請人簽名欄內偽
    造「乙○○」之署押，佯以乙○○之名義偽造該申請書，復
    利用不知情之行銷人員雷俊屏向和信電訊股份有限公司行使
    該申請書以申辦行動電話門號0000000000號，均為間接正犯
    。被告上揭事實一 (一)如 附表一所示於96年7 月6 日晚上
    6 時34分16秒、35分35秒，各提款1 次，相距僅1 分多鐘，
    自係於密切接近之時間及同地實施，侵害同一之法益，各行
    為之獨立性極為薄弱，依一般社會健全觀念，在時間差距上
    ，難以強行分開，應屬數個舉動之接續施行，僅論以一罪。
    被告於上揭事實一 (二)至 (四)所述前開和信電訊行動電話
    服務申請書及門號代辦授權書、玉山銀行信用卡申請書、玉
    山銀行信用卡背面及簽帳單簽名欄偽造署押之行為，係偽造
    各該私文書之階段行為，而前開偽造私文書之低度行為，復
    為行使之高度行為所吸收，均不另論罪。被告先後4 次以不
    正方法由自動付款設備取得他人之物、2 次行使偽造私文書
    、8 次詐欺取財、3 次詐欺得利，均犯意各別、行為互殊，
    應予分論併罰。爰審酌被告不思以正當途徑賺取所需，竟以
    不正方法自自動付款設備取得被害人之財物，更冒用告訴人
    名義申辦信用卡及行動電話使用，恣意持卡消費，滿足一己
    物慾，以不正方法提款新台幣（下同）49,500元、消費詐得
    財物及利益29,766元，總計不法所有79,266元之利益，無視
    其與被害人長達多年之友情，嚴重破壞人際關係之信任，且
    所為破壞信用卡之交易機能及社會金融秩序，並使告訴人蒙
    受信用評價減損及受追償之風險，又犯後飾詞狡辯，毫無悔
    意，復念其已與被害人達成和解，已清償部分積欠款項及其
    犯罪目的、動機、手段、與被害人關係等一切情狀，分別量
    處如主文所示之刑，並定其應執行刑。
四、扣案和信電訊行動電話服務申請書簽名欄上2 枚、門號代辦
    授權書簽名欄上1 枚，玉山銀行信用卡申請書簽名欄上4 枚
    、如附表二所示消費之簽帳單持卡人簽名欄上共10枚，及未
    扣案玉山銀行信用卡背面簽名欄上1 枚偽造之「乙○○」署
    押，不問屬於犯人與否，均依刑法第219 條之規定沒收之。
    至上開申請書、授權書上姓名欄填寫「乙○○」之文字，僅
    在識別申請人為何人，以便銀行人員及電訊公司作業，既非
    表示申請人本人簽名之意思，則未經本人授權而填寫其姓名
    ，尚不生偽造署押問題；而被告總計不法所有79,266元之利
    益，因被害人在民事關係上仍得向被告求償，且被告上揭偽
    造之文書，既已交與被害人收受，則非屬被告所有，除各該
    文書上偽造之署押不問屬於犯人所有均沒收外，依刑法第38
    條第3 項之規定，並參照最高法院43年台上字第747 號判例
    、70年台上字第2480號判例及93年度台上字第4270號判決意
    旨，本院均不得諭知沒收，附此敘明。
據上論斷，應依刑事訴訟法第299 條第1 項前段，刑法第216 條
、第210 條、第339 條第1 項、第2 項、第339 條之2 第1 項、
第51條第5 款、第219 條，刑法施行法第1 條之1 ，判決如主文
。
本案經檢察官李政達到庭執行職務。
中    華    民    國    97    年    11     月    20   日
                  刑事十庭    審判長法  官   莊松泉
                                    法  官   顏銀秋
                                    法  官   李俊霖
以上正本證明與原本無異。
如不服本判決應於收受本判決後10日內向本院提出上訴書狀，並
應敘述具體理由，如未敘述上訴理由者，應於上訴期間屆滿後20
日內補提理由書狀於本院（均須按他造當事人之人數附繕本）「
切勿逕送上級法院」。
中    華    民    國    97    年    11    月    20    日
                                    書記官   武凱葳
附錄本件論罪科刑法條：
中華民國刑法第210條
偽造、變造私文書，足以生損害於公眾或他人者，處5 年以下有
期徒刑。
中華民國刑法第216條
行使第210 條至第215 條之文書者，依偽造、變造文書或登載不
實事項或使登載不實事項之規定處斷。
中華民國刑法第339條
意圖為自己或第三人不法之所有，以詐術使人將本人或第三人之
物交付者，處5 年以下有期徒刑、拘役或科或併科1 千元以下罰
金。
以前項方法得財產上不法之利益或使第三人得之者，亦同。
前二項之未遂犯罰之。
中華民國刑法第339條之2
意圖為自己或第三人不法之所有，以不正方法由自動付款設備取
得他人之物者，處3 年以下有期徒刑、拘役或1 萬元以下罰金。
以前項方法得財產上不法之利益或使第三人得之者，亦同。
附表一：
┌─┬─────┬──────────────┬─────┐
│編│交易時間  │交易銀行                    │交易現金（│
│號│          │                            │新台幣元）│
├─┼─────┼──────────────┼─────┤
│  │96年7月6日│大眾銀行                    │3,000     │
│1 │18:34:16  │                            │          │
├─┼─────┼──────────────┼─────┤
│  │96年7月6日│大眾銀行                    │23,000    │
│2 │18:35:35  │                            │          │
├─┼─────┼──────────────┼─────┤
│  │96年7月7日│大眾銀行                    │2,500     │
│3 │13:23:52  │                            │          │
├─┼─────┼──────────────┼─────┤
│  │96年7月8日│大眾銀行                    │1,000     │
│4 │05:19:47  │                            │          │
├─┼─────┼──────────────┼─────┤
│  │96年7月2日│萬泰銀行                    │20,000    │
│5 │13:06:47  │                            │          │
├─┴─────┴──────────────┴─────┤
│             合   計 ：49,500元                         │
└────────────────────────────┘
附表二：
┌──┬────┬───┬────────┬───┬───────────┐
│編號│  日期  │ 時間 │   商店名稱     │ 金額 │        地址          │
│    │        │      │                │（新台│                      │
│    │        │      │                │幣元）│                      │
├──┼────┼───┼────────┼───┼───────────┤
│ 一 │96.08.17│17：47│直航聯合有限公司│ 6,000│高雄縣岡山鎮○○○路  │
│    │        │      │                │      │100號                 │
├──┼────┼───┼────────┼───┼───────────┤
│ 二 │96.08.17│18：16│台亞大業站      │ 1,000│高雄市前鎮區○○○路  │
│    │        │      │                │      │560號                 │
├──┼────┼───┼────────┼───┼───────────┤
│ 三 │96.08.17│18：31│雅登銀樓        │10,000│鳳山市○○○路619號   │
├──┼────┼───┼────────┼───┼───────────┤
│ 四 │96.08.17│22：16│家福股份有限公司│ 1,373│高雄市○○區○○路356 │
│    │        │      │-愛河店         │      │號                    │
├──┼────┼───┼────────┼───┼───────────┤
│ 五 │96.08.18│03：17│金翡翠-視聽社   │ 5,900│高雄市新興區○○○路  │
│    │        │      │                │      │480號12樓             │
├──┼────┼───┼────────┼───┼───────────┤
│ 六 │96.08.19│01：07│好樂迪KTV瑞隆店 │ 1,272│高雄市○鎮區○○路459 │
│    │        │      │                │      │號                    │
├──┼────┼───┼────────┼───┼───────────┤
│ 七 │96.08.19│01：47│甲洲加油站      │   500│鳳山市○○○路73號    │
├──┼────┼───┼────────┼───┼───────────┤
│ 八 │96.08.19│21：54│甲洲加油站      │   500│鳳山市○○○路73號    │
├──┼────┼───┼────────┼───┼───────────┤
│ 九 │96.08.20│18：22│巧妙健康生活館  │ 2,100│高雄市新興區○○○路51│
│    │        │      │                │      │號1、2樓              │
├──┼────┼───┼────────┼───┼───────────┤
│ 十 │96.08.22│03：34│好樂迪KTV瑞隆店 │ 1,121│高雄市○鎮區○○路459 │
│    │        │      │                │      │號                    │
├──┴────┴───┴────────┴───┴───────────┤
│  合計：29,766元                                                        │
└────────────────────────────────────┘


司法院資訊處製作；財團法人民間司法改革基金會備份。
